臺灣臺中地方法院臺中簡易庭民事判決
110年度中簡字第1870號
原      告  巫凱程  
被      告  劉力助  



上列被告因誣告等案件（本院109年度訴字第1330號刑事案件）
，經原告提起刑事附帶民事訴訟請求損害賠償（109年度簡附民
字第970號），由本院刑事庭裁定移送前來，本院於民國110年9
月24日言詞辯論終結，判決如下：
    主    文
被告應給付原告新臺幣30,000元，及自民國110年11月21日起至
清償日止，按年息百分之五計算之利息。
原告其餘之訴駁回。
本判決原告勝訴部分得假執行。
    事 實 及 理 由
一、原告主張：被告因懷疑其妻莊惠如（2人已於民國107年10月
    26日離婚）與原告有不正常關係，於107年10月24日23時許
    ，駕駛自用小客車搭載巫政宏及其他年籍不詳3人合計5人，
    前往原告位在臺中市○○區○○○路00○0號住處，找原告理論，
    因而與原告發生口角；臺中市政府警察局霧峰分局（下稱霧
    峰分局）四德派出所（下稱四德所）警員前往現場處理，蕭
    棋元等員警隨即將兩造以巡邏車載回四德所，原告之父母及
    友人於接獲消息後到場關切，被告之4名友人則駕車跟隨巡
    邏車一同前往四德所。後兩造經警員詹金文及廖光平居中協
    調後，被告同意依原告提出之條件，在偵訊室當面刪除其行
    動電話中原告與莊惠如之親密照片予原告觀看，雙方並同意
    互不提出傷害等告訴，2人復於107年10月25日凌晨0時18分
    許，在四德所內使用電腦繕打列印之和解書上簽名後離去。
    嗣原告於108年5月間，發現被告仍持有散布其與莊惠如之親
    密照片，遂於108年7月20日12時許前往四德所，向警員諮詢
    法律意見，適遇警員詹金文在值班，詹金文經了解後，乃於
    108年7月21日18時14分許致電被告，詢問為何前開已刪除之
    照片仍遭散布，並表示因原告欲提出告訴，故通知被告到警
    察局說明。被告意圖散布於眾，基於加重誹謗之犯意，接續
    於108年8月3日在臺中市○○○○路0段000巷00弄00號住處上網
    ，使用如附表一編號1至3所示之暱稱，在如附表一所示編號
    1至3之網路論壇發表如附表一編號1至3所示之不實言論，使
    不特定之人得以瀏覽，及自民國108 年7月起至8月14日止，
    接受東森新聞、中時電子報及TVBS新聞台等媒體採訪，指摘
    、傳述如附表二編號1至4所示不實言論，經如附表二所示之
    新聞媒體加以報導，使不特定之人得以觀看，以致貶損原告
    之人格尊嚴及社會地位，致原告名譽權受損，被告所犯加重
    誹謗罪部分，業經本院刑事庭以109年度訴字第1330號判決
    有罪在案，經被告上訴後經臺灣高等法院臺中分院以110年
    度上訴字1321號上訴駁回確定，爰依民法第184 條第1 項及
    第195 條第1 項提起本件訴訟，請求被告賠償精神慰撫金新
    臺幣（下同）30萬。並聲明：被告應給付原告30萬元，及自
    刑事附帶民事起訴狀繕本送達翌日起至清償日止，按年息5 
    ％計算之利息。
二、被告則以：對臺灣高等法院臺中分院以110年度上訴字1321
    號刑事判決沒有意見，惟本件起因乃是原告妨害家庭等語置
    辯。並聲明：原告之訴駁回。
三、得心證之理由
  ㈠按刑事訴訟判決所認定之事實，固非當然有拘束民事訴訟判
    決之效力，但民事法院調查刑事訴訟原有之證據，而斟酌其
    結果以判斷事實之真偽，並於判決內記明其得心證之理由，
    即非法所不許（最高法院49年臺上字第929 號判例意旨參照
    ），故本院自得調查刑事訴訟中原有之證據，斟酌其結果以
    判斷其事實。原告主張被告有毀謗損害原告名譽之侵權行為
    事實，被告因此經臺灣臺中地方檢察署檢察官以109年度偵
    字第27803號移送併辦，其所犯毀謗最部分並經本院刑事庭
    以109年度訴字第1330號判處有期徒刑3月，得易科罰金後，
    復經被告提起上訴，經臺灣高等法院臺中分院以110年度上
    訴字1321號駁回毀謗罪部分之上訴後確定等情，業經本院依
    職權調閱臺灣臺中地方檢察署108年度偵字30541號、109 年
    度偵字第27803號偵查卷宗、本院109年度訴字第1330號刑事
    卷宗及臺灣高等法院臺中分院以110年度上訴字1321號刑事
    判決查明屬實，而被告對於原告主張之事實，於本院言詞辯
    論期日時並未爭執，依本院調查證據之結果，原告主張之事
    實，應堪信為真實。
　㈡按因故意或過失，不法侵害他人之權利者，負損害賠償責任
    。故意以背於善良風俗之方法，加損害於他人者亦同。不法
    侵害他人之身體、健康、名譽、自由、信用、隱私、貞操，
    或不法侵害其他人格法益而情節重大者，被害人雖非財產上
    之損害，亦得請求賠償相當之金額。民法第184 條第1 項及
    第195 條第1 項定有明文。經查，本件被告於如附表一所示
    之網際網路論壇或臉書發表言論及藉由如附表二所示新聞媒
    體加以報導，公然為前揭不實事實之傳述，以致貶損原告之
    人格尊嚴及社會地位，造成原告名譽權受損，則被告所為係
    屬故意不法侵害原告之名譽權，原告因被告之行為名譽權受
    有損害，被告之侵權行為與原告所受損害間具相當之因果關
    係，原告自得依侵權行為之法律關係請求被告賠償損害。至
    被告辯稱本件起因乃是原告妨害家庭等語，惟被告上揭所為
    確實有貶損原告之人格尊嚴及社會地位，造成原告名譽權受
    損之情形，縱被告所辯為真實，亦無礙原告之請求，是此部
    分被告所辯，要屬無據，應無足採。
  ㈢次按慰撫金之賠償須以人格權遭遇侵害，使精神上受有痛苦
    為必要，其核給之標準固與財產上損害之計算不同，然非不
    可斟酌雙方身分資力與加害程度，及其他各種情形核定相當
    之數額（最高法院51年台上字第223 號判例意旨參照）。故
    人格權遭遇侵害而受有精神上之痛苦，於請求賠償精神慰撫
    金時，其核給之標準須參酌實際加害情形、被害人之身分、
    地位與加害人之經濟狀況等關係定之。查原告因被告之辱罵
    行為，致貶損原告之人格尊嚴及社會地位，造成原告名譽權
    受損，所受傷害非輕，其身體及精神受有相當之痛苦，其請
    求賠償非財產上之損害，核屬有據，應予准許。經查，原告
    高中畢業，目前從事營造業，月收入3 萬多，名下沒有財產
    ；被告大學畢業，目前從事房仲，目前沒收入，去年平約月
    收入10餘萬元，名下沒有財產，業據兩造自陳在卷（見本院
    110年8月10日言詞辯論筆錄及110年9月24日言詞辯論筆錄；
    本院卷第63、90頁），並有兩造稅務電子閘門財產調件明細
    表附卷可稽。本院審酌原告之身分地位、兩造經濟能力、被
    告加害情形、原告所受侵害及精神上痛苦程度等一切情狀，
    認原告請求30萬元精神慰撫金，尚嫌過高，應予酌減為3萬
    元，始為適當，原告逾此範圍之請求，則屬無據。
  ㈣末按給付有確定期限者，債務人自期限屆滿時起，負遲延責
    任；給付無確定期限者，債務人於債權人得請求給付時，經
    其催告而未為給付，自受催告時起，負遲延責任。其經債權
    人起訴而送達訴狀，或依督促程序送達支付命令，或為其他
    相類之行為者，與催告有同一之效力，民法第229 條第1 項
    、第2 項分別定有明文。又按遲延之債務，以支付金錢為標
    的者，債權人得請求依法定利率計算之遲延利息。但約定利
    率較高者，仍從其約定利率；應付利息之債務，其利率未經
    約定，亦無法律可據者，週年利率為百分之5，民法第233條
    第1 項、第203 條亦分別明定。查原告對被告之侵權行為損
    害賠償債權，核屬無確定期限之給付，既經原告提起本件刑
    事附帶民事訴訟，且起訴狀繕本於109年11月10日合法送達
    被告（109年11月10日寄存送達，110年11月20日送達生效，
    送達證書見附民卷第17頁），則原告請求被告自刑事附帶民
    事起訴狀繕本送達被告之翌日即110年11月21日起至清償日
    止，按週年利率百分之5 計算之遲延利息，核無不合，應予
    准許。
　㈤綜上所述，原告依上開規定，請求被告給付3萬元，及自110
    年11月21日起至清償日止，按週年利率百分之5計算之利息
    ，為有理由，應予准許。逾此部分之請求，則屬無據，應予
    駁回。
四、本件事證已臻明確，兩造其餘攻擊防禦方法及所舉證據，經
    審酌結果，與本件判決結論均無影響，爰不一一論述，附此
    敘明。
五、本件原告勝訴部分，係就民事訴訟法第427條第2項第12款訴
    訟適用簡易程序為被告敗訴之判決，爰依民事訴訟法第389
    條第1項第3 款規定，依職權宣告假執行。
六、本件原告係於刑事訴訟程序提起民事訴訟，經本院刑事庭裁
    定移送前來，依刑事訴訟法第504 條第1 項規定，無庸繳納
    裁判費，且本件訴訟繫屬期間亦未增生訴訟費用事項，故無
    訴訟費用負擔問題，併予敘明。
中　　華　　民　　國　　110 　年　　10　　月　　8 　　日
                     臺灣臺中地方法院臺中簡易庭
                                  法　官　張清洲
以上為正本係照原本作成。
如不服本判決，應於送達後20日內，向本院提出上訴狀並表明上
訴理由，如於本判決宣示後送達前提起上訴者，應於判決送達後
20日內補提上訴理由書（須附繕本）。如委任律師提起上訴者，
應一併繳納上訴審裁判費。
中　　華　　民　　國　　110 　年　　10　　月　　8 　　日
                                  書記官  何惠文
附表一
編號 論壇 使用暱稱 發文日期 標題 侵害名譽內容   卷證出處 1 Mobile01論壇「兩性與感情區」 玫瑰與荊棘 108年8月3日 自己老婆外遇，還被小王毆打，警方選擇包庇 指摘「…巫男烙20多人並砍傷男主角，事後警局的詹姓員警與小王巫男熟識，便把男主帶去小房間，任由巫男恐嚇毆打，男主害怕性命不保，連警察也包庇，只能屈服簽下和解。除了外遇很可惡之外，令我感到可怕的是，警方是具有公權力的人，能保護人民安全，但當我或我的家人被攻擊，只要對方認識警察，事情就能被壓下來被包庇，我該如何保護自己保護家人？任由被帶去小房間打嗎....當下一定簽下和解，保住自己性命…」等足以毀損告訴人巫凱程、詹金文名譽之事，並張貼巫凱程與莊惠如之親吻照片。 108年度偵字第30541號卷第149至151頁 2 Dcard論壇 匿名 108年8月3日 *4更老婆外遇，被小王毆打 指摘「…男主角為了捍衛家庭，便與巫男理論，巫男烙20多人…用力攻擊男主角，事後男主與小王在警局小房間，任由巫男毆打恐嚇，男主害怕性命不保，只能屈服簽下和解」，並張貼巫凱程與莊惠如之親吻照片。且於留言處指摘「…這沒有發生在你我身上，所以無法感受那份在小房間毆打的無助…」、「…造成胸壁挫傷的力道等同於車禍或是暴力撞擊，讓呼吸困難，能想像在小房間發生的事…」等足以毀損告訴人巫凱程、詹金文名譽之事。 108年度偵字第30541號卷第153至159頁 3 臉書「爆廢公社二館」 金智旻 108年8月3日 *重要二更 於內文指摘「附上被巫先生打的驗傷證明。…造成胸壁挫傷的力道等同於車禍或是暴力撞擊，讓呼吸困難，能想像在小房間發生的事…」、「…事後警局的詹姓員警與小王巫男熟識，便把男主帶去小房間，任由巫男恐嚇毆打，男主害怕性命不保，連警察也包庇，只能屈服簽下和解。…令我感到可怕的是，警方是具有公權力的人，能保護人民安全，但當我或我的家人被攻擊，只要對方認識警察，事情就能被壓下來被包庇，我該如何保護自己保護家人？任由被帶去小房間打嗎....當下一定簽下和解，保住自己性命…」，並張貼巫凱程與莊惠如之親吻照片；且於留言處指摘「警局監視器要警方願意提供監視器，而警察局也不願意提供詹姓員警本名，連本名都無法知道何況監視器…」、「因為某方背後勢力龐大，為保護自身與劉先生安全，後續會看狀態將掌握的證據釋放…」等足以毀損告訴人巫凱程、詹金文名譽之事。 108年度偵字第30541號卷第133至147頁 
附表二
編號 媒體 報導日期 標題 侵害名譽內容 卷證出處 1.(起訴書附表編號1及併辦意旨書附表編號3) 東森新聞台即ETToday新聞雲 108年7月28日(併辦意旨書誤載為108年8月17日) （東森新聞台）感情糾紛牽扯警方包庇　警：蒐證不排除提告；（ETToday新聞雲）①獨/淚輸小王生日解鎖LINE！夫揭3寶妻「外遇甜吻照」報案反遭毆逼和解、 ②派出所內遭毆逼和解...他控警成小王幫兇霧峰分局：與事實不符 於東森新聞台指摘「巫男烙20多人並砍傷男主角，事後警局的詹姓員警與小王巫男熟識，便把男主帶去小房間任由巫男恐嚇毆打，男主害怕性命不保，連警察也包庇，只能屈服簽下和解。…造成胸壁挫傷的力道等同於車禍或是暴力撞擊，讓呼吸困難，能想像在小房間發生的事」等；於ETTody新聞雲指摘「…員警將2人帶回派出所除『大事化小』外，竟將被害人當加害人，『縱容』巫男撂人包圍派出所，在所內毆打劉男，強逼簽下和解書，劉男隔日火速跟老婆離婚，卻仍遭小王傳訊恐嚇，他日前鼓起勇氣向市警局報案，泣訴『警察不公平處理，根本是壞人幫兇！』…」、「…過程中，巫偷藏水果刀掉落地上，員警卻視而不見…」、「…他跟友人到派出所後發現，巫男找來20多人在門外等他們。一位穿便服的詹姓警員隨後趕到所內，巫男看到他就說『大仔，攏聽你的！』不久，詹員將他叫到小房間，他進去發現巫男竟在裡面，詹員告知，『這邊沒有錄音錄影，你們可以好好談』，豈知門關上後，巫男竟直接對他爆粗口動粗，還強迫他將相關訊息內容及照片刪除。他因為極度害怕，只好順他的意刪除，並簽下詹員打好的和解書…」、「…當時在場的劉男友人阿宏證稱，雙方拉扯時，他看到巫男身上掉一把黃色柄的水果刀，他立刻拍下來並對警察說這裡有刀，結果員警卻不理會，巫男隨即叫家人將刀取走。劉男是個老實人，阿宏認為巫男確實有跟警察熟識，雖然當時不能進派出所內，沒看到劉男在所內被打等經過，但他相信劉男說的…」、「劉先生說，警察天職是保護好人、抓壞人，但這位警察竟把被害人當加害人，還跟壞人聯手，放任縱容，讓他在派出所內被打，事後還發規和解書內容錯誤百出。他想問的是，『警察是這樣當的嗎？』」等足以毀損告訴人巫凱程、詹金文名譽之事。 108年度偵字第30541號卷第403至404頁、第111至118頁、第119至122頁 2.（起訴書附表編號2及併辦意旨書附表編號1） 中時電子報 108年8月12日 【史上最惡姦夫】「想舔妳全身」小王蜜言撩人妻、【史上最惡姦夫2】綠帽人夫生日收訊我教你怎麼疼老婆、【史上最惡姦夫3】偵訊室無攝錄男被扁警裝瞎、【史上最惡姦夫4】送綠帽還補一刀，渣男找警助陣逼和解 指摘「…巫男還找熟識的警員幫忙喬和解…」、「…戴上綠帽的劉姓房仲，找四個朋友陪他去和小王巫男理論，怎料巫男持預藏的水果刀，企圖剌殺劉男未遂，結果警方將雙方帶回派出所後，一名警員因為與巫男熟識，竟企圖『搓圓仔湯』，將劉男帶進沒有攝錄設備的偵訊室，放任巫男強扁劉男倒地，還裝作沒看到…」、「…巫男見狀不妙，先打電話調來20多名黑衣人，還有巫的爸媽找來的民代辦公室主任，到派出所外聚集，假藉『關心』案情，卻在派出所外吆喝，還企圖打傷劉男友人。巫男私下更找熟識的四德派出所詹姓警員出面要『喬』，當時詹警把雙方帶入偵訊室後直接撂話，『小房間的攝錄功能沒開，你們聽我的意思處理。』…巫男突然發狠似的用雙手捶打劉男胸口及腹部，直到劉男倒地不起後，詹警才出言制止。」、「詹警後來直接嗆劉男：『你半夜帶四個人到人家家裡大吵大鬧，若不和解就用社會秩序維護法送辦！』還要劉男當場刪除手機內翻拍巫男與劉妻的鹹溼對話，多次言語恐嚇若不從就等著吃官司」等足以毀損告訴人巫凱程、詹金文名譽之事。 109年度偵字第27803號卷第35頁、第37至41頁、第45至49頁、第53至57頁 3.（起訴書附表編號3及併起併辦意旨書附表編號2） TVBS新聞台 108年8月14日 前夫控小王刺人與警勾結告妨害名譽 指摘「…劉先生控訴前妻外遇對象巫先生，搶了他的妻子還拿刀要殺他，殺他不成還跟員警勾結，在偵訊室對他拳腳相向，強迫他簽和解書…」、「…他拿刀子要刺我我趕快閃開，好險沒刺到…，劉先生拿著外套，指著破洞，控訴前妻的外遇對象，巫姓男子拿刀要殺他」、「…我覺得警方都包庇，裝作沒看到…」、「劉先生還說，巫姓男子在偵訊室，對他拳腳相向，讓他現在走在路上，都會擔心有人攻擊。」、「員警說沒錄音沒錄影，巫先生在小房間內朝我揮拳，還跟警方說大哥都聽你的。」等足以毀損告訴人巫凱程、詹金文名譽之事。 108年度偵字第30541號卷第125至128頁 4. 周刊王雜誌 108年8月14日 劣警假借偵訊；威逼綠帽夫和解；護航小王偷吃人妻 指摘「…雙方被警方帶回派出所後，一名詹姓警員竟出面替巫男『搓圓仔湯』，除了逼迫劉姓房仲刪除手機內的翻拍證據，還威嚇他簽下『和解書』，如此的人民保母，實在有夠誇張！」、「劉男說，巫男更拜託熟識多年的詹姓警員出面喬事，詹員把雙方帶入偵訊室後直接撂話，『小房間內攝錄功能沒開，你們聽我的意思處理。』一說完，巫男突然用雙手捶打劉男胸口及腹部，直到劉男倒地不起後，詹員才出口制止」、「…詹員一度狠嗆他：『你(劉男)半夜帶四個人到人家家裡大鬧，若不和解就用社會秩序維護法送辦！』還要劉男刪除手機內翻拍的鹹濕對話，若不從就等著吃官司。」、「劉男雖然心有不甘，但擔心隨行友人遭遇麻煩，且畏懼警方施壓，最後含淚簽下和解書…」等足以毀損告訴人巫凱程、詹金文名譽之事。 108年度偵字第30541號卷第129至132頁